---
title: "LeastCostPathAnalysisLisbon"
author: "Galo Romero García"
date: "`r Sys.Date()`"
output: html_document
---

```{r}
```{r setup, echo=TRUE, message=FALSE, warning=FALSE}
knitr::opts_chunk$set(
	message = FALSE,
	warning = FALSE,
	include = FALSE
)
options(repos = c(CRAN = "https://cloud.r-project.org/"))
install.packages('rmarkdown')
install.packages('tinytex')
install.packages('knitr')
library(rmarkdown)
library(tinytex)
library(knitr)
```

#### Cargamos las librerías necesarias para el análisis de rutas óptimas 

```{r echo=TRUE, message=FALSE, warning=FALSE}
install.packages("C:/rgeosRpackage/rgeos_0.6-4.tar.gz", type = "source")
library(rgeos)
install.packages("pbapply")
library(pbapply)
# Replace "C:/leastcostpathPackageR/leastcostpath_1.8.7.tar.gz" with the actual path to the downloaded archive file
install.packages("C:/leastcostpathPackageR/leastcostpath_1.8.7.tar.gz", repos = NULL, type = "source")
library(leastcostpath)
install.packages("gdistance")
library(gdistance)
install.packages("raster")
library(raster)
install.packages("rasterVis")
library(rasterVis)
library(sf)
```

#### Cargamos las capas necesarias para el análisis de rutas óptimas 

-DTM=ELEVATION DATA

```{r setup, echo=TRUE, message=FALSE, warning=FALSE}
dem<- raster('C:/lcpAmberLisbon/input/DTM/DTM.tif')

# Set the CRS using EPSG:32629
projection(dem) <- "+proj=utm +zone=29 +datum=WGS84 +units=m +no_defs"

# Check the CRS of the raster object
crs(dem)

# Now 'dem' is in EPSG:32629 projection

# Define a custom brown color palette
brown_palette <- colorRampPalette(c("#F5DEB3", "#8B4513"))

# Generate colors
colors <- brown_palette(255)  # Adjust 255 to the number of colors you want in the palette

#OPTION 1 
# Plot the DEM with the brown color palette
levelplot(dem, col.regions = colors)

#OPTION 2
# Plot the DEM with brown color palette
plot(dem, col = colors, main = "Digital Elevation Model (DEM) - Lisbon", axes = TRUE)

# Add a color legend
legend("topright", legend = "Elevation", fill = colors)

# Add scale bar (in meters)
scale_bar_length <- 2000  # Length of scale bar in meters
scale_bar_position <- "bottomright"  # Position of scale bar

# Calculate coordinates for the scale bar
x1 <- max(dem@extent@xmax) - scale_bar_length
x2 <- max(dem@extent@xmax)
y <- min(dem@extent@ymin, dem@extent@ymax)

# Draw the scale bar
segments(x0 = x1, y0 = y, x1 = x2, y1 = y, lwd = 5)

# Add text indicating the length of the scale bar
text(x = (x1 + x2) / 2, y = y - 200, labels = paste0(scale_bar_length, " m"), pos = 3, cex = 1.5)

# Add "m" label for unit of measure on the right side
mtext("meters", side = 4, line = 5)
```

-Localizaciones con presencia de ámbar

```{r echo=TRUE, message=FALSE, warning=FALSE}

library(sp)

# Define the UTM CRS
utm_crs <- CRS("+proj=utm +zone=29 +datum=WGS84 +units=m +no_defs")

# Define the UTM coordinates: Gruta de Correio-Mor, Bela Vista, Pragansa y Cabecinho de Capitoa.
x <- c(483754.3, 463124.6, 494890.3, 470545.9)
y <- c(4297567, 4293731, 4338752, 4307934)

# Combine the coordinates into a matrix
coords <- cbind(x, y)

# Create the SpatialPoints object
locs <- SpatialPoints(coords = coords, proj4string = utm_crs)

# Print the SpatialPoints object
print(locs)

#Plot the sp_points object
plot(locs,
     pch = 1)


```

-Distrito de Lisboa 

```{r echo=TRUE, message=FALSE, warning=FALSE}
#Cargamos el distrito de Lisboa 
lisbon<-shapefile('C:/lcpAmberLisbon/input/mask_lisbon/lisboa_utm.shp')
plot(lisbon)
View(lisbon)
#Asignamos CRS al distrito de Lisboa 
crs(lisbon) <- "+proj=utm +zone=29 +datum=WGS84 +units=m +no_defs"
```


-Llanuras de inundación SNIG

```{r echo=TRUE, message=FALSE, warning=FALSE}
#Cargamos las llanuras de inundacion
llanuras<-shapefile('C:/lcpAmberLisbon/input/llanuras_inun_VER/llanura_rios.shp')
plot(llanuras)
View(llanuras)
#Asignamos CRS a las llanuras de inundacion
crs(llanuras) <- "+proj=utm +zone=29 +datum=WGS84 +units=m +no_defs"
```

-Hidrografía:

-Rios

```{r echo=TRUE, message=FALSE, warning=FALSE}
#Cargamos los rios
rios<-shapefile('C:/lcpAmberLisbon/input/hidrografiaBuffer30m/rios_vados_buff15m.shp')
plot(rios)
View(rios)
#Asignamos CRS a los rios
crs(rios) <- "+proj=utm +zone=29 +datum=WGS84 +units=m +no_defs"
```

-Riveras

```{r echo=TRUE, message=FALSE, warning=FALSE}
#Cargamos las riveras
riveras<-shapefile('C:/lcpAmberLisbon/input/hidrografiaBuffer30m/ribeira_vados_buff15m.shp')
plot(riveras)
View(riveras)
#Asignamos CRS a los rios
crs(riveras) <- "+proj=utm +zone=29 +datum=WGS84 +units=m +no_defs"
```


1. la superficie de coste basada en la pendiente medida en gradiente matemático: 48 vecinos (común para ambos modelos estacionales)

```{r echo=TRUE, message=FALSE, warning=FALSE}
#cost functions currently implemented within leastcostpath
cfs <- c("tobler", "tobler offpath", "irmischer-clarke male", "irmischer-clarke offpath male", "irmischer-clarke female", "irmischer-clarke offpath female",
         "modified tobler", "wheeled transport", "herzog", "llobera-sluckin", "campbell 2019")

#Llobera-Sluckin a 32 vecinos 
#Creamos la superficie de coste considerando solamente la pendiente del terreno
cs_slope_llob_48 <- create_slope_cs(
                              dem = dem, 
                              cost_function = 'llobera-sluckin', 
                              neighbours = 48)
#Ploteamos las cs
plot(raster(cs_slope_llob_48))
#Nos percatamos que la extensión espacial es superior a la deseada: crop_cs
cs_slope_llob_48_crop<-crop_cs(cs_slope_llob_48, lisbon)
plot(raster(cs_slope_llob_48_crop))
#De transition layer a raster
cs_slope_llob_48_crop_ras<-raster(cs_slope_llob_48_crop)

plot(cs_slope_llob_48_crop_ras)
#Exportamos los ficheros raster 
writeRaster(cs_slope_llob_48_crop_ras,"C:/lcpAmberLisbon/output/lcpTesis48vec/costSurfaceSlope/superCoste48Llobera.tif",
            overwrite=TRUE)
```

# Modelo Invierno - Estación húmeda 

-Creamos la barreras hidrográficas 

* Rios

```{r echo=TRUE, message=FALSE, warning=FALSE}
barrera_rios_inv48<-create_barrier_cs(raster = dem,
                           barrier = rios,
                           neighbours = 48,
                           field = 2,
                           background = 1)
plot(raster(barrera_rios_inv48))
barrera_rios_inv48_crop<-crop_cs(barrera_rios_inv48, lisbon)
plot(raster(barrera_rios_inv48_crop))
#De transition layer a raster
barrera_rios_inv48_crop_ras<-raster(barrera_rios_inv48_crop)
plot(barrera_rios_inv48_crop_ras)
#Exportamos los ficheros raster 
writeRaster(barrera_rios_inv48_crop_ras,"C:/lcpAmberLisbon/output/lcpTesis48vec/costSurfaceRivers/barreras_rios_inv48.tif",
            overwrite=TRUE)
```

* Riveras

```{r echo=TRUE, message=FALSE, warning=FALSE}
barrera_riveras_inv48<-create_barrier_cs(raster = dem,
                           barrier = riveras,
                           neighbours = 48,
                           field = 2,
                           background = 1)
plot(raster(barrera_riveras_inv48))
barrera_riveras_inv48_crop<-crop_cs(barrera_riveras_inv48, lisbon)
plot(raster(barrera_riveras_inv48_crop))
#De transition layer a raster
barrera_riveras_inv48_crop_ras<-raster(barrera_riveras_inv48_crop)
plot(barrera_riveras_inv48_crop_ras)
#Exportamos los ficheros raster 
writeRaster(barrera_riveras_inv48_crop_ras,"C:/lcpAmberLisbon/output/lcpTesis48vec/costSurfaceRivers/barreras_riveras_inv48.tif",
            overwrite=TRUE)
```

-Creamos la barreras geomorfologicas fluviales

Con los datos espaciales del SNIG referidos a las llanuras de inundación. 
Esta barrera pondera de manera negativa en invierno y de manera positiva en verano. 


```{r echo=TRUE, message=FALSE, warning=FALSE}
barrera_llanuras_inv48<-create_barrier_cs(raster = dem,
                           barrier = llanuras,
                           neighbours = 48,
                           field = 4,
                           background = 1)
plot(raster(barrera_llanuras_inv48))
barrera_llanuras_inv48_crop<-crop_cs(barrera_llanuras_inv48, lisbon)
plot(raster(barrera_llanuras_inv48_crop))
#De transition layer a raster
barrera_llanuras_inv48_crop_ras<-raster(barrera_llanuras_inv48_crop)
plot(barrera_llanuras_inv48_crop_ras)
#Exportamos los ficheros raster 
writeRaster(barrera_llanuras_inv48_crop_ras,"C:/lcpAmberLisbon/output/lcpTesis48vec/costSurfaceAlluvialPlains/barreras_llanuras_inv48.tif",
            overwrite=TRUE)
```

Creamos mediante la libreria "landform" las formas del terreno.Una vez tengamos las barreras la capa referidas a las llanuras (plains) debemos erasearlas con las llanuras del SNIG. 

De este modo obtenemos 2 componentes de coste a incluir en la superficie de coste:

- Las llanuras de inundacion del SNIG (mayor coste)

- Zonas aplanadas (plains) eraseadas con las llanuras de inundación (menor coste)

* Probamos con una ventana focal de sn=11 y ln=31

```{r echo=TRUE, message=FALSE, warning=FALSE}
# Load the 'landform' package
library(landform)
library(terra)
# Run the function using the toy dataset
# First we will use "landform.classification" value for the 'class.type' parameter
# Odd = ca not be divided by 2: 13, 15 etc. 
lisbon_landforms <- landform(
                      dem,
                      class.type = "landform.classification",
                           # In spatial analysis, using an odd-sized window ensures that there is a central                                           cell.This central cell is crucial because it determines the value of the focal                                           statistic being calculated for each location in the raster or grid.
                      sn = 11,  # Small neighborhood size (odd)
                      ln = 31,   # Large neighborhood size (odd)
                      leg.pos = "topright",
                      leg.cex = 0.7
                    )

# Plot the plain landforms 
terra::plot(lisbon_landforms$Plains)
str(lisbon_landforms)

# Now we store the plains in an object to compare it with the SNIG plains
plains_landform <- lisbon_landforms$Plains
plot(plains_landform)
class(plains_landform)

###Proceso para extraer tan solo los valores 5 asociados a las zonas planas (plains)
# Crea un nuevo ráster con valores NA donde no es 5
desired_raster <- plains_landform
values(desired_raster) <- ifelse(values(plains_landform) == 5, 5, NA)

# Establece los valores NA en 0
desired_raster <- clamp(desired_raster, 0, 5)

# Muestra el ráster deseado
print(desired_raster)

plot(desired_raster)

plains_landform_5 <- desired_raster

plot(plains_landform_5)

print(plains_landform_5)

# Export plains to raster file 
writeRaster(plains_landform_5,"C:/lcpAmberLisbon/output/lcpTesis48vec/costSurfaceLanformPlains/plains_landform_5_11x31.tif",
            overwrite=TRUE)

# Convert SpatRaster to RasterLayer
plains_landform_5_ras <- raster(plains_landform_5)
print(plains_landform_5_ras)
terra::plot(plains_landform_5_ras)

# Now 'plains_landform_5_ras' is a RasterLayer object without spatial information
```

-Ahora "eraseamos la capa de llanuras-landform" con la capa de llanuras de inundación.

- PRECAUCION: cargamas la capa de llanuras eraseadas solamente con los vados con el buffer de 300 m. 

¿Por qué? 

Porque si cogemos las llanuras en las que tiene eraseados los vados y los rios, al erasear el raster 
plains_landform_5_ras, los rios que se encuentran en las llanuras serian considerados zonas aplanadas (plains), asignandoles
un valor de coste que luego se multiplicaria con el de los rios (barrera_rios) siendo erroneo de cara al computo de 
la superficie de coste

Tambien partimos de la hipotesis que los vados (zonas de interseccion entre rios y caminos historicos o vias pecuarias)
se perfilan como zonas aplanadas. 

```{r echo=TRUE, message=FALSE, warning=FALSE}
# Capa llanuras-landform ERASE con llanuras-SNIG 
# Cargamos las llanuras eraseadas solamente con los vados 

llanuras_vados<-shapefile('C:/lcpAmberLisbon/input/llanurasEraseVados/llanuras_erase_vados.shp')
plot(llanuras_vados)
View(llanuras_vados)
#Asignamos CRS al distrito de Lisboa 
crs(llanuras_vados) <- "+proj=utm +zone=29 +datum=WGS84 +units=m +no_defs"
# Suponiendo que 'plains_landform_5_ras' es tu RasterLayer y 'llanuras' es tu SpatialPolygonsDataFrame

# Crear una máscara invertida a partir de los polígonos
inverted_mask <- mask(plains_landform_5_ras, llanuras_vados, inverse = TRUE)

# Usar la máscara invertida para extraer las celdas del raster que no coinciden con los polígonos
extracted_raster <- plains_landform_5_ras * inverted_mask

plains_landform_5_ras_erase <- extracted_raster

plot(plains_landform_5_ras_erase)

# Ahora 'extracted_raster' contiene todas las celdas del raster original excepto las que coinciden con los polígonos en 'llanuras_vados'

writeRaster(plains_landform_5_ras_erase,"C:/lcpAmberLisbon/output/lcpTesis48vec/costSurfaceLanformPlains/plains_landform_5_ras_erase1.tif",
            overwrite=TRUE)

```

- Ahora creamos la barrera geomorfologica estructural (ponderando un menor coste para las zonas eraseadas con las llanuras de inundacion del SNIG) pero con la capa "plains_landform_5_ras_erase": sn=11 y ln=31

- Las llanuras creadas con el paquete landform, poseen menor coste que las llanuras de inundacion del SNIG 

```{r echo=TRUE, message=FALSE, warning=FALSE}
barrera_llanuras_landform48<-create_barrier_cs(raster = dem,
                           barrier = plains_landform_5_ras_erase,
                           neighbours = 48,
                           field = 0.5,
                           background = 1)
plot(raster(barrera_llanuras_landform48))
barrera_llanuras_landform48_crop<-crop_cs(barrera_llanuras_landform48, lisbon)
plot(raster(barrera_llanuras_landform48_crop))
#De transition layer a raster
barrera_llanuras_landform48_crop_ras<-raster(barrera_llanuras_landform48_crop)
plot(barrera_llanuras_landform48_crop_ras)
#Exportamos los ficheros raster 
writeRaster(barrera_llanuras_landform48_crop_ras,"C:/lcpAmberLisbon/output/lcpTesis48vec/costSurfaceLanformPlains/barrera_llanuras_landform48.tif",overwrite=TRUE)
```

-Multiplicamos las barreras hidrograficas y geomorfologicas con las superficie de coste basada en la pendiente 

El valor de cada pixel viene dado en Kj/m. 

```{r echo=TRUE, message=FALSE, warning=FALSE}
cs_invierno48 <- cs_slope_llob_48_crop * barrera_rios_inv48_crop * barrera_riveras_inv48_crop * barrera_llanuras_inv48_crop * barrera_llanuras_landform48_crop
plot(raster(cs_invierno48))
cs_invierno48_ras<-raster(cs_invierno48)
#Exportamos los ficheros raster 
writeRaster(cs_invierno48_ras,"C:/lcpAmberLisbon/output/lcpTesis48vec/costSurfaceInvFinal/cs_invierno48.tif",
            overwrite=TRUE)
```

-Pasamos de Kj a Kcal. Para ello multiplicamos la superficie de coste por '0.239'

```{r echo=TRUE, message=FALSE, warning=FALSE}
cs_invierno48_kcal <- cs_invierno48 * 0.239
plot(raster(cs_invierno48_kcal))
cs_invierno48_kcal_ras<-raster(cs_invierno48_kcal)
#Exportamos los ficheros raster 
writeRaster(cs_invierno48_kcal_ras,"C:/lcpAmberLisbon/output/lcpTesis48vec/costSurfaceInvFinal/cs_invierno48_kcal.tif",
            overwrite=TRUE)
```

##LCP Network - Estación lluviosa o Invierno

- Debemos plantearnos emplear como barrera_llanuras del SNIG una capa en la que no se hallan eraseado los rios a la llanura de inundacion. 


```{r echo=TRUE, message=FALSE, warning=FALSE}
lcp_network_correio48 <- create_lcp_network(
                                          cs_invierno48_kcal, 
                                          locations = locs,
                                          nb_matrix = cbind(c(1,1,1), 
                                                            c(2,3,4)), 
                                          cost_distance = TRUE,
                                          parallel = FALSE)

plot(raster(cs_invierno48_kcal), col = grey.colors(100))
plot(lcp_network_correio48, add = T, col = "red")
plot(rios, add = T, col = "dark blue")
plot(riveras, add = T, col = "blue")
plot(llanuras, add = T, col = "dark blue")
plot(locs, add = T, col = "yellow", pch = 16)

#saved the NETWORK as an ESRI Shapefile
writeOGR(lcp_network_correio48, dsn="C:/lcpAmberLisbon/output/lcpTesis48vec/lcpNetworkInv", layer="lcp_network_correio48" ,driver="ESRI Shapefile",
         overwrite=TRUE)

lcp_network_belavista48 <- create_lcp_network(
                                          cs_invierno48_kcal, 
                                          locations = locs,
                                          nb_matrix = cbind(c(2,2,2), 
                                                            c(1,3,4)), 
                                          cost_distance = TRUE,
                                          parallel = FALSE)

plot(raster(cs_invierno48_kcal), col = grey.colors(100))
plot(lcp_network_belavista48, add = T, col = "red")
plot(rios, add = T, col = "dark blue")
plot(riveras, add = T, col = "blue")
plot(llanuras, add = T, col = "dark blue")
plot(locs, add = T, col = "yellow", pch = 16)

#saved the NETWORK as an ESRI Shapefile
writeOGR(lcp_network_belavista48, dsn="C:/lcpAmberLisbon/output/lcpTesis48vec/lcpNetworkInv", layer="lcp_network_belavista48" ,driver="ESRI Shapefile",
         overwrite=TRUE)

lcp_network_pragansa48 <- create_lcp_network(
                                          cs_invierno48_kcal, 
                                          locations = locs,
                                          nb_matrix = cbind(c(3,3,3), 
                                                            c(1,2,4)), 
                                          cost_distance = TRUE,
                                          parallel = FALSE)

plot(raster(cs_invierno48_kcal), col = grey.colors(100))
plot(lcp_network_pragansa48, add = T, col = "red")
plot(rios, add = T, col = "dark blue")
plot(riveras, add = T, col = "blue")
plot(llanuras, add = T, col = "dark blue")
plot(locs, add = T, col = "yellow", pch = 16)

#saved the NETWORK as an ESRI Shapefile
writeOGR(lcp_network_pragansa48, dsn="C:/lcpAmberLisbon/output/lcpTesis48vec/lcpNetworkInv", layer="lcp_network_pragansa48" ,driver="ESRI Shapefile",
         overwrite=TRUE)

lcp_network_capitoa48 <- create_lcp_network(
                                          cs_invierno48_kcal, 
                                          locations = locs,
                                          nb_matrix = cbind(c(4,4,4), 
                                                            c(1,2,3)), 
                                          cost_distance = TRUE,
                                          parallel = FALSE)

plot(raster(cs_invierno48_kcal), col = grey.colors(100))
plot(lcp_network_capitoa48, add = T, col = "red")
plot(rios, add = T, col = "dark blue")
plot(riveras, add = T, col = "blue")
plot(llanuras, add = T, col = "dark blue")
plot(locs, add = T, col = "yellow", pch = 16)

#saved the NETWORK as an ESRI Shapefile
writeOGR(lcp_network_capitoa48, dsn="C:/lcpAmberLisbon/output/lcpTesis48vec/lcpNetworkInv", layer="lcp_network_capitoa48" ,driver="ESRI Shapefile",
         overwrite=TRUE)
```

# Modelo Verano - Estación seca

-Creamos la barreras hidrográficas 

* Rios

```{r echo=TRUE, message=FALSE, warning=FALSE}
barrera_rios_ver48<-create_barrier_cs(raster = dem,
                           barrier = rios,
                           neighbours = 48,
                           field = 1.5,
                           background = 1)
plot(raster(barrera_rios_ver48))
barrera_rios_ver48_crop<-crop_cs(barrera_rios_ver48, lisbon)
plot(raster(barrera_rios_ver48_crop))
#De transition layer a raster
barrera_rios_ver48_crop_ras<-raster(barrera_rios_ver48_crop)
plot(barrera_rios_ver48_crop_ras)
#Exportamos los ficheros raster 
writeRaster(barrera_rios_ver48_crop_ras,"C:/lcpAmberLisbon/output/lcpTesis48vec/costSurfaceRivers/barreras_rios_ver48.tif",
            overwrite=TRUE)
```

* Riveras

```{r echo=TRUE, message=FALSE, warning=FALSE}
barrera_riveras_ver48<-create_barrier_cs(raster = dem,
                           barrier = riveras,
                           neighbours = 48,
                           field = 1.5,
                           background = 1)
plot(raster(barrera_riveras_ver48))
barrera_riveras_ver48_crop<-crop_cs(barrera_riveras_ver48, lisbon)
plot(raster(barrera_riveras_ver48_crop))
#De transition layer a raster
barrera_riveras_ver48_crop_ras<-raster(barrera_riveras_ver48_crop)
plot(barrera_riveras_ver48_crop_ras)
#Exportamos los ficheros raster 
writeRaster(barrera_riveras_ver48_crop_ras,"C:/lcpAmberLisbon/output/lcpTesis48vec/costSurfaceRivers/barreras_riveras_ver48.tif",
            overwrite=TRUE)
```

-Creamos la barreras geomorfologicas fluviales

Con los datos espaciales del SNIG referidos a las llanuras de inundación. 
Esta barrera pondera de manera negativa en invierno y de manera positiva en verano. 


```{r echo=TRUE, message=FALSE, warning=FALSE}
barrera_llanuras_ver48<-create_barrier_cs(raster = dem,
                           barrier = llanuras,
                           neighbours = 48,
                           field = 0.5,
                           background = 1)
plot(raster(barrera_llanuras_ver48))
barrera_llanuras_ver48_crop<-crop_cs(barrera_llanuras_ver48, lisbon)
plot(raster(barrera_llanuras_ver48_crop))
#De transition layer a raster
barrera_llanuras_ver48_crop_crop_ras<-raster(barrera_llanuras_ver48_crop)
plot(barrera_llanuras_ver48_crop_crop_ras)
#Exportamos los ficheros raster 
writeRaster(barrera_llanuras_ver48_crop_crop_ras,"C:/lcpAmberLisbon/output/lcpTesis48vec/costSurfaceAlluvialPlains/barreras_llanuras_ver48.tif",
            overwrite=TRUE)
```

-Multiplicamos las barreras hidrograficas y geomorfologicas con las superficie de coste basada en la pendiente 

El valor de cada pixel viene dado en Kj/m. 

```{r echo=TRUE, message=FALSE, warning=FALSE}
cs_verano <- cs_slope_llob_48_crop * barrera_rios_ver48_crop * barrera_riveras_ver48_crop * barrera_llanuras_ver48_crop * barrera_llanuras_landform48_crop
plot(raster(cs_verano))
cs_verano_ras<-raster(cs_verano)
#Exportamos los ficheros raster 
writeRaster(cs_verano_ras,"C:/lcpAmberLisbon/output/lcpTesis48vec/costSurfaceVerFinal/cs_verano48.tif",
            overwrite=TRUE)
```

-Pasamos de Kj a Kcal. Para ello multiplicamos la superficie de coste por '0.239'

```{r echo=TRUE, message=FALSE, warning=FALSE}
cs_verano_kcal <- cs_verano * 0.239
plot(raster(cs_verano_kcal))
cs_verano_kcal_ras<-raster(cs_verano_kcal)
#Exportamos los ficheros raster 
writeRaster(cs_verano_kcal_ras,"C:/lcpAmberLisbon/output/lcpTesis48vec/costSurfaceVerFinal/cs_verano48_kcal.tif",
            overwrite=TRUE)
```

##LCP Network - Estación seca


```{r echo=TRUE, message=FALSE, warning=FALSE}
lcp_network_correio1_48 <- create_lcp_network(
                                          cs_verano_kcal, 
                                          locations = locs,
                                          nb_matrix = cbind(c(1,1,1), 
                                                            c(2,3,4)), 
                                          cost_distance = TRUE,
                                          parallel = FALSE)

plot(raster(cs_verano_kcal), col = grey.colors(100))
plot(lcp_network_correio1_48, add = T, col = "red")
plot(rios, add = T, col = "dark blue")
plot(riveras, add = T, col = "blue")
plot(llanuras, add = T, col = "dark blue")
plot(locs, add = T, col = "yellow", pch = 16)

#saved the NETWORK as an ESRI Shapefile
writeOGR(lcp_network_correio1_48, dsn="C:/lcpAmberLisbon/output/lcpTesis48vec/lcpNetworkVer", layer="lcp_network_correio1" ,driver="ESRI Shapefile",
         overwrite=TRUE)

lcp_network_belavista1_48 <- create_lcp_network(
                                          cs_verano_kcal, 
                                          locations = locs,
                                          nb_matrix = cbind(c(2,2,2), 
                                                            c(1,3,4)), 
                                          cost_distance = TRUE,
                                          parallel = FALSE)

plot(raster(cs_verano_kcal), col = grey.colors(100))
plot(lcp_network_belavista1_48, add = T, col = "red")
plot(rios, add = T, col = "dark blue")
plot(riveras, add = T, col = "blue")
plot(llanuras, add = T, col = "dark blue")
plot(locs, add = T, col = "yellow", pch = 16)

#saved the NETWORK as an ESRI Shapefile
writeOGR(lcp_network_belavista1_48, dsn="C:/lcpAmberLisbon/output/lcpTesis48vec/lcpNetworkVer", layer="lcp_network_belavista1" ,driver="ESRI Shapefile",
         overwrite=TRUE)

lcp_network_pragansa1_48 <- create_lcp_network(
                                          cs_verano_kcal, 
                                          locations = locs,
                                          nb_matrix = cbind(c(3,3,3), 
                                                            c(1,2,4)), 
                                          cost_distance = TRUE,
                                          parallel = FALSE)

plot(raster(cs_verano_kcal), col = grey.colors(100))
plot(lcp_network_pragansa1_48, add = T, col = "red")
plot(rios, add = T, col = "dark blue")
plot(riveras, add = T, col = "blue")
plot(llanuras, add = T, col = "dark blue")
plot(locs, add = T, col = "yellow", pch = 16)

#saved the NETWORK as an ESRI Shapefile
writeOGR(lcp_network_pragansa1_48, dsn="C:/lcpAmberLisbon/output/lcpTesis48vec/lcpNetworkVer", layer="lcp_network_pragansa1" ,driver="ESRI Shapefile",
         overwrite=TRUE)

lcp_network_capitoa1_48 <- create_lcp_network(
                                          cs_verano_kcal, 
                                          locations = locs,
                                          nb_matrix = cbind(c(4,4,4), 
                                                            c(1,2,3)), 
                                          cost_distance = TRUE,
                                          parallel = FALSE)

plot(raster(cs_verano_kcal), col = grey.colors(100))
plot(lcp_network_capitoa1_48, add = T, col = "red")
plot(rios, add = T, col = "dark blue")
plot(riveras, add = T, col = "blue")
plot(llanuras, add = T, col = "dark blue")
plot(locs, add = T, col = "yellow", pch = 16)

#saved the NETWORK as an ESRI Shapefile
writeOGR(lcp_network_capitoa1_48, dsn="C:/lcpAmberLisbon/output/lcpTesis48vec/lcpNetworkVer", layer="lcp_network_capitoa1" ,driver="ESRI Shapefile",
         overwrite=TRUE)
```


-Información de la sesión y versión de librerías empleadas

```{r setup, echo=TRUE, message=FALSE, warning=FALSE}
# Display session information
sessionInfo()

# Get information about installed packages
installed_packages <- installed.packages()

# Print the names and versions of loaded packages
cat("Loaded Packages:\n")
cat(installed_packages[, c("Package", "Version")], sep = "\n")

```



